【裁判字號】    90,上訴,775
【裁判日期】    901119
【裁判案由】    偽造有價證券等
【裁判全文】
臺灣高等法院刑事判決                              九十年度上訴字第七七五號
    上  訴  人
    即  被  告  乙○○
    選任辯護人  孫世群
右上訴人因偽造有價證券案件，不服臺灣桃園地方法院八十九年度訴字第四六二號，
中華民國八十九年十二月二十二日第一審判決 (起訴案號：臺灣桃園地方法院檢察署
八十八年度偵字第一三六二八號)提起上訴，本院判決如左：
    主  文
上訴駁回。
    事實及理由
一、本案經本院審理結果，認第一審以上訴人即被告乙○○犯刑法第二百零一條第一
    項偽造有價證券罪及第三百二十條第一項竊盜罪，從一重論偽造有價證券罪，判
    處有期徒刑三年六月，並諭知其偽造之印章及偽造之支票均沒收，認事用法及量
    刑均無不當，應予維持，並引用第一審判決書記載之事實、證據及理由。（如附
    件）
二、被告上訴意旨除仍執陳詞否認犯罪，辯稱均係經丙○○之同意而借用外，另謂：
    渠係居住原址後棟，法院傳票可能寄存派出所，未通知伊，希望能有一點準備時
    間等語。其辯護人亦辯稱：被告與發票人甲○○不認識，何能知其名而偽造印章
    蓋用？六張支票中之一張十萬元者，依丙○○之說法係先填入金額，要用時才送
    由甲○○用印，然該張支票經提示仍係印鑑不符，該印文又與其他五張支票相同
    ，顯見丙○○、甲○○之證詞，蓄意誣陷。又被告持票（即ＡＡ—000000
    0號）向呂國泰調現時，曾對呂某稱老板（即丙○○）在樓下，俟該支票退票後
    ，呂國泰找上丙○○時，廖某未說該支票被竊，反而向呂某說他會處理，故請求
    傳喚呂國泰到庭查證，以利釐清案情等語。惟查被告之住所為台北市○○區○○
    里○○路○段一二巷一四弄四號二樓，有戶役政資訊連結系統於九十年九月三日
    提供被告之個人基本資料一紙附本院卷可稽，被告謂其係「後棟」，並無該項記
    載。又本案曾定於九十年十月二十二日上午九時三十分審理，該期日之傳票於同
    年十月十六日寄存送達（已註明作送達通知書黏貼於門首），被告未到，因就審
    時間不足，乃改期審理，再定九十年十一月五日審理，該第二次傳票於九十年十
    月二十六日按其上址送達，由其妻盧奕妏簽收，有偵查員王耿宏填復之送達回證
    在卷可按。是本件審理期日進行審判業經合法送達，至為明確，被告謂未收到或
    遲為收到傳票，顯不足採。且距第一次送達期日已歷二十天。又原判決係認定丙
    ○○係向甲○○借用支票六張，其中一張由呂信儀先代填日期與金額（未由甲○
    ○蓋章），與其餘空白支票五張均一併放工廠抽屜內被竊等情，在理由內說明所
    憑之證據及認定理由，則被告竊取六張時，發票人欄均為空白，嗣偽刻印章，均
    加以偽蓋，六張當然同一印文，應無疑義。再者，被告受僱於丙○○所設修車廠
    工作，已歷六月，為二人一致所供明（見偵查卷第四頁、第七頁），而員工亦知
    廖某有向甲○○借票使用之事（見一審卷第四五頁），則被告竊得支票後，依支
    票上之帳戶等資料及日常工作所熟，自易查得該支票帳戶戶名，此乃一般人可易
    查知之事，其偽刻戶名相符之印章加以蓋用，並不足為奇。又證人呂國泰已於原
    審就被告如何持票向其調現之事，詳為證述（見原審卷第四三至四四頁），並經
    原判決論述該證言於被告之辯解尚難採認之理由。又廖某未向呂國泰告以支票為
    被告所竊，依當時因被告受僱清理中，僱主未便輕易表示，亦不悖情常。綜上所
    述，被告之上訴，均難認有理由，應予駁回。
    據上論結，應依刑事訴訟法第三百七十三條、第三百六十八條，判決如主文。本
案經檢察官費玲玲到庭執行職務。
中    華    民    國      九十      年      十一      月      十九      日
                                    審判長法  官  蔡    燉
                                          法  官  盧  彥  如
                                          法  官  黃  聰  明
右正本證明與原本無異。
如不服本判決應於收受送達後十日內向本院提出上訴書狀，其未敘述上訴之理由者並
得於提起上訴後十日內向本院補提理由書（均須按他造當事人之人數附繕本）。
                                          書記官  錢  艷  鳳
中    華    民    國      九十      年      十一      月      十九      日


司法院資訊處製作；財團法人民間司法改革基金會備份。
